# 非同一控制下企业合并，合并日前双方形成的债权债务处理

提问人：你瞅我干啥 时间：2018-01-23 14:52:05
求助陈老师及各位前辈！ 现有投资方A公司，已购买被投资方B公司60%股权，购买时点为 2017 年 12 月 1 日，交易前A、B公司非关联方，但两者有业务往来，合并日投资方A公司欠被投资方B公司货款 50 万元，交易具有商业实质，双方股权交易时未考虑这笔款项， 2017 年度投资方A公司编制合并报表时若将B公司纳入合并范围，这笔款项如何进行处理。谢谢老师！

回答人：chenyiwei
在合并报表层面，该款项应视同在购买日同时进行了结算。因为“合并日投资方A公司欠被投资方B公司货款 50 万元”，则在合并报表层面将两者之间的应收、应付抵销，购买日B原计提的针对该笔款项的坏账准备（如有）转销，相应调整购买日确认的合并商誉。